臺灣高等法院高雄分院刑事判決
110年度上易字第467號
上  訴  人  
即  被  告  王祥榮


上列上訴人因竊盜案件，不服臺灣橋頭地方法院110年度易字第8
6號，中華民國110年9月10日第一審判決（起訴案號：臺灣橋頭
地方檢察署109年度偵字第11955號），提起上訴，本院判決如下
：
    主  文
上訴駁回。
    事  實
一、王祥榮於民國109 年7 月14日上午8 時33分許，騎乘自行車
    途經高雄市○○區○○○路000 號後方停車庫內開放式儲藏空間
    ，見楊朱華所有之抽水馬達1 台（價值新臺幣「下同」3,50
    0 元）置於該處地上（當時該抽水馬達未安裝使用），竟意
    圖為自己不法之所有，基於竊盜之犯意，徒手竊取該馬達，
    得手後將之置於上開自行車後座，以黑色布料覆蓋，旋即騎
    乘自行車載運離開現場。嗣經楊朱華發覺遭竊，報警處理，
    員警經調閱監視器畫面比對，因而循線查悉上情。
二、案經高雄市政府警察局楠梓分局報告臺灣橋頭地方檢察署檢
    察官偵查起訴。
    理  由
一、證據能力：
　　被告以外之人於審判外之陳述，雖不符刑事訴訟法第159 條
    之1 至之4 等4 條之規定，而經當事人於審判程序同意作為
    證據，法院審酌該言詞陳述或書面陳述作成時之情況，認為
    適當者，亦得為證據；當事人、代理人或辯護人於法院調查
    證據時，知有刑事訴訟法第159 條第1 項不得為證據之情形
    ，而未於言詞辯論終結前聲明異議者，視為有前項之同意，
    同法第159 條之5 定有明文。立法意旨在於傳聞證據未經當
    事人之反對詰問予以核實，原則上先予排除；惟若當事人已
    放棄反對詰問權，於審判程序中表明同意該等傳聞證據可作
    為證據；或於言詞辯論終結前未聲明異議，基於尊重當事人
    對傳聞證據之處分權，及證據資料愈豐富，愈有助於真實發
    見之理念，且強化言詞辯論主義，使訴訟程序得以順暢進行
    ，上開傳聞證據亦均具有證據能力。查本案判決所引用具傳
    聞性質之各項證據資料，因檢察官、被告王祥榮均同意有證
    據能力（詳本院卷第84頁至第85 頁），本院審酌各該傳聞
    證據作成時之情況，認均與本件待證事實具有關聯性，且查
    無證據足以證明言詞陳述之傳聞證據部分，陳述人有受外在
    干擾、不法取供或違反其自由意志而陳述之情形；書面陳述
    之傳聞證據部分，亦無遭變造或偽造之情事，衡酌各該傳聞
    證據，作為本案之證據亦屬適當，自均得為證據，而均有證
    據能力。
二、訊據被告王祥榮否認有何竊盜犯行，辯稱：案發當時下著小
    雨，我騎自行車進入楠梓新路397 號空地汽車車棚躲雨休息
    ，騎出來時我怕行李被雨淋濕，就用黑布蓋著，黑布下方是
    我自己的東西，並非抽水馬達，我沒有看到抽水馬達，也沒
    有拿抽水馬達等語。經查：
　㈠關於本件失竊物品之情形，業經證人即被害人楊朱華於警詢
    、偵查中證稱：約109年7月7日購買抽水馬達，並放置在楠
    梓新路397 號後方停車庫之儲藏室內，因農地內工作需要使
    用；後於109 年7 月14日上午11時30分許返家時，發現該儲
    藏室有遭翻過跡象，查看後發現該馬達遭竊；失竊地點為一
    小巷進入後有一塊空地，沒有其他出入口，哪裡進就哪裡出
    等語（詳警卷第7  頁；偵卷第59頁），並有失竊地點相片
    在卷可參（詳偵卷第29頁以下）。
　㈡因被告於原審審理中自承：我有到儲藏室休息等語（詳原審
    易字卷第110頁）。且被告係於109 年7 月14日上午8 時33
    分許（監視錄影畫面顯示同日上午8時18分，但較實際時間
    慢約15分鐘，應加計15分鐘，下同），騎乘自行車進入失竊
    地點所在之停車場時，當時自行車後座並無放置以黑色帆布
    遮蓋之突起物；嗣被告於同日上午8 時35分許，騎乘自行車
    離開該停車場時，當時自行車後座放置以黑色帆布遮蓋之突
    起物等情，復經被告於警詢中自承在卷（詳警卷第2頁、第3
    頁），並有失竊地點現場監視錄影擷取相片在卷可參（詳警
    卷第9頁）。堪認被告於案發當日確曾進入失竊地點即儲藏
    室內，嗣離開失竊地點所在之停車場時，其自行車後座多出
    以黑色帆布遮蓋之突起物。另觀之上開監視錄影擷取相片，
    被告進入、離開失竊地點所在之停車場時，該相片左上方之
    地面，均有陽光照射地面之光束。
　㈢又關於被告進入失竊地點前、離開失竊地點後之情形，經原
    審於審判中當庭播放被告行經路線之監視錄影器畫面勘驗，
    結果詳如附件一、二所示之事實，有原審勘驗筆錄及所附之
    擷取相片可證（詳原審易字卷第105頁、第108頁、第124頁
    以下、第131頁以下）。可知被告進入失竊地點所在停車場
    之前及離開之後，天氣晴朗，並無下雨跡象，其自行車前方
    車籃內、後座左側車籃內放置之物品顏色及物品高度均無不
    同，物品並無減少。再者，觀之前開勘驗筆錄所附之擷取相
    片（詳原審易字卷第125頁、第132頁），黑色帆布原放置於
    自行車後座右側車籃內，以黑色帆布遮蓋之突起物，其體積
    均明顯大於被告自行車前方車籃、後座左側及右側車籃之體
    積，該自行車前方車籃、後座左側及右側車籃空間均無法放
    入該以黑色帆布遮蓋之突起物，該突起物應不是原來放置於
    該自行車前方車籃、後座左側及後座右側車籃內。基於上開
    事實，並參以被告離開失竊地點所在之停車場時，其自行車
    後座多出以黑色帆布遮蓋之突起物等情，業經本院認定如前
    ，堪認被告於進入失竊地點所在之停車場之前，該以黑色帆
    布遮蓋之突起物，原非置放於被告自行車前方車籃內、後座
    左側及右側車籃內，再由被告取出後置放於該自行車後座，
    應係被告進入失竊地點所在停車場之後，在該處拿取物品後
    ，再放置自行車後座，並取出後座車籃內之黑色帆布遮蓋其
    上。
　㈣由於被告進入失竊地點所在停車場之前、期間及離開之後，
    天氣晴朗，並無下雨跡象，業經本院認定如前。且109 年7 
    月14日上午8 時至上午9 時間，失竊地點附近之氣象站均無
    降雨紀錄等情，亦有交通部中央氣象局110 年8 月3 日中象
    參字第1100010052號函暨檢附之楠梓、仁武、橋頭、大社自
    動氣象站109 年7 月份逐時降水量資料及各該氣象站與失竊
    地點相對位置圖在卷可參（見易字卷第75至81頁）。因此，
    被告辯稱因躲雨而至失竊地點即儲藏室內休息；因怕行李被
    雨淋濕，故以黑布帆布遮蓋等語，均無法為其有利之認定。
    另因被告進入失竊地點所在停車場之後，在該處拿取物品後
    ，再放置自行車後座，並取出後座車籃內之黑色帆布遮蓋其
    上之事實，業經本院認定如前。如該以黑色帆布遮蓋之突起
    物，係屬被告所有，且當時並未下雨，被告實無需以黑色帆
    布遮蓋該突起物。又觀之被害人於偵查中提出與失竊馬達大
    小類似之馬達相片（詳偵卷第61頁），如將失竊馬達置於被
    告自行車後座後，再以黑色帆布遮蓋其上，其大小、高度與
    前開監視錄影擷取相片所示之外觀大致相符。堪認被告確實
    於案發時地，竊取被害人所有之馬達1台。告訴人前開警詢
    、偵查中之證述，應可採信。被告辯稱未竊取馬達等語，則
    無法為其有利之認定。
　㈤綜上所述，本案事證明確，被告上開竊盜犯行，堪以認定，
    應依法論科。
三、論罪科刑部分：
    核被告所為，係犯刑法第320 條第1 項之竊盜罪。
四、維持原判決之理由：
　　原審認被告罪證明確，適用刑法第320條第1項、第41條第1 
    項前段，刑法施行法第1 條之1 第1 項等規定，審酌被告自
    述學歷為高職畢業，從事扶手木工工作，日薪1,200 元等情
    ，認被告非無謀生之能力，卻不思以正當方式謀取生活所需
    ，率爾竊取他人之物，侵害被害人之財產權，所為殊有不該
    。再考量被告前曾多次因竊盜案件遭法院判處罪刑並執行完
    畢，有臺灣高等法院被告前案紀錄表附卷可參，竟仍再犯本
    案，其顯然漠視法律之禁令，更不知尊重他人之財產權益，
    素行非佳。復衡酌其犯後否認犯罪，迄未與被害人達成和解
    ，亦無意填補犯罪所生危害之犯後態度；及本案竊盜之手段
    、竊得之財物價值，暨被告之教育程度、其經濟生活及健康
    狀況等一切情狀，認檢察官求刑稍嫌過重，爰量處有期徒刑
    3月，並諭知如易科罰金以1,000元折算1日之標準。再依刑
    法第38條之1 第1 項前段、第3 項之規定，宣告沒收被告所
    竊得之馬達1台，於全部或一部不能沒收或不宜執行沒收時
    ，追徵其價額。其認事用法，核無不合，量刑亦屬允當。被
    告以否認犯罪為由提起上訴，指摘原判決不當，為無理由，
    應予駁回。
據上論結，應依刑事訴訟法第368條，判決如主文。
本案經檢察官呂建興提起公訴，檢察官李啟明到庭執行職務。
中　　華　　民　　國　　111 　年　　1 　　月　　4 　　日
                  刑事第三庭    審判長法  官  徐美麗
                                      法  官  陳億芳 
                                      法  官  方百正
以上正本證明與原本無異。
不得上訴。
中　　華　　民　　國　　111 　年　　1 　　月　　4 　　日
　　　　　　　　　　　　　　　　　　　書記官  林佳蓉
附錄本判決論罪科刑所依據之法條：
刑法第320 條第1 項
意圖為自己或第三人不法之所有，而竊取他人之動產者，為竊盜
罪，處5年以下有期徒刑、拘役或50萬元以下罰金。
附件一：
監視器畫面時間「08：26：05」至「08：26：13」
當日是出太陽，可見路上之人及車輛、建築物都有顯示影子，並有樹木的影子，被告騎乘自行車自監視器畫面左下方出現，其自行車後座左右各搭載一個籃子，左側籃內放置物品，物品高度約與籃框上緣切齊，最上方為藍色物品，右側籃內放置有黑色帆布，高度約與籃框上緣切齊，後座上並無搭載任何物品，前方籃內放置有白色物品，約占籃子八至九分滿。 
附件二：
監視器畫面時間「08：36：43」 
當日是出太陽，可見路上之人、車輛及建築物都有顯示影子，被告騎乘自行車自監視器畫面左下方出現，其自行車後座左右各搭載一個籃子，左側籃內放置物品，物品高度約與籃框上緣切齊，最上方為藍白色物品，右側籃內已無黑色帆布，物品高度約至籃子中段，前方籃內放置有白色物品，約占籃子八至九分滿，後座上有被黑色布料包覆、隆起形狀似三角形之物品。